【裁判字號】    90,自,308
【裁判日期】    900604
【裁判案由】    違反動產擔保交易法
【裁判全文】
臺灣臺中地方法院刑事判決                            九十年度自字第三八號
    自  訴  人  甲○○○有限公司  設台中市西屯區○○○街四號一樓
    代  表  人  乙○○
    代  理  人  蘇偉嘉
    被      告  丙○○
右列被告因違反動產擔保交易法案件，經自訴人提起自訴，本院判決如左：
    主  文
丙○○無罪。
    理  由
一、自訴意旨略以：被告丙○○於民國八十八年六月二十二日，以動產擔保附條件買
    賣之方式，向設於台中市西屯區○○○街四號一樓自訴人甲○○○有限公司購買
    車牌號碼ＢＺＤ─一九０號機車一輛，為動產擔保交易之債務人。雙方約定總價
    款為新台幣（下同）五萬七千元，以每月為一期，分十二期給付，每期應付款四
    千七百五十元，標的物存放地點為台中縣龍井鄉○○路十二巷三七號，在價金未
    付清之前，該機車之所有權仍屬於自訴人，被告僅得依約占有使用，不得擅自遷
    移或為其他處分。詎被告取得標的物後，依約定應於八十八年七月二十五日付第
    一期款，惟其竟意圖不法之利益，拒不付款，並擅自將標的物遷移前開存放處所
    ，使自訴人追索無著，致生損害於自訴人，因認被告涉犯動產擔保交易法第三十
    八條之罪嫌云云。
二、按犯罪事實應依證據認定之，無證據不得推定其犯罪事實，刑事訴訟法第一百五
    十四條定有明文。訊據被告坦承於右揭時地向自訴人以動產擔保附條件買賣之方
    式購買機車及未付款等事實，惟堅詞否認有何違反動產擔保交易法之犯行，辯稱
    ︰我購買機車給我父親使用，我交待家人按時付款，因家人不識字無法付款，機
    車一直在約定存款地點等語。經查被告與自訴人於九十年五月八日在前開機車約
    定地達成和解，當時機車仍存放在約定地等情，經自訴人代理人蘇偉嘉陳述明確
    ，並有和解書附卷可稽，又蘇偉嘉自承：自訴人公司人員曾前往機車存放地查看
    二至三次，均未見機車，乃問被告母親被告有無在家，被告母親答以被告人在南
    部，因此自訴人公司人員自然亦認機車被遷移至南部等語。可見被告雖未身處於
    機車約定之存放地，然機車並無被遷移之情形，是被告未按期繳納價金之行為，
    核與動產擔保交易法第三十八條所規定之犯罪構成要件不合，本件純係債務不履
    行之民事糾葛，自不得繩以該罪責。此外，復查無其他積極證據足資證明被告有
    何違反動產擔保交易法之犯行，本件係屬不能證明被告犯罪，應為無罪之諭知。
據上論斷，應依刑事訴訟法第三百四十三條、第三百零一條第一項，判決如主文。
中      華      民      國      九十      年      六      月      四    日
                                        法  官  林郁婷
右正本證明與原本無異。
如不服本判決，應於送達後十日內向本院提出上訴狀 （須附繕本） ，上訴於台灣高
等法院台中分院。
                                        書記官
中      華      民      國      九十      年      六      月      四    日


司法院資訊處製作；財團法人民間司法改革基金會備份。
